臺灣臺中地方法院刑事判決　　　　　　　96年度易字第3225號
公　訴　人　臺灣臺中地方法院檢察署檢察官
被　　　告　丙○○
　　　　　　　　　　現於臺灣臺中看守所附設勒戒所執行中
上列被告因竊盜案件，經檢察官提起公訴（96年度偵字第10541
、13093 號）後，被告於本院準備程序就被訴事實為有罪之陳述
，經本院裁定改行簡式審判程序，判決如下：
    主    文
丙○○踰越安全設備竊盜，累犯，處有期徒刑拾月，減為有期徒
刑伍月；又踰越安全設備竊盜未遂，累犯，處有期徒刑陸月，減
為有期徒刑月；又竊盜，累犯，處有期徒刑陸月，減為有期徒
刑月；又攜帶凶器，毀越安全設備竊盜，累犯，處有期徒刑壹
年貳月，減為有期徒刑柒月。應執行有期徒刑壹年陸月。
    事    實
一、丙○○曾因違反槍砲彈藥刀械管制條例案件，經臺灣士林地
    方法院於民國86年1 月20日以85年度易字第2873號判處有期
    徒刑3 月確定；及違反懲治盜匪條例案件，經臺灣士林地方
    法院於86年6 月2 日以85年度訴字第1111號判處有期徒刑4
    年確定，上開徒刑接續執行，並於88年7 月26日縮短刑期假
    釋出獄，嗣因於保護管束期間，再犯竊盜等案件，經臺灣基
    隆地方法院於90年6 月29日以89年度易字第344 號分別判處
    有期徒刑1 年6 月、4 月、3 月，應執行有期徒刑1 年10月
    確定，並經法院撤銷上開假釋，入監續服殘刑1 年9 月25日
    及上開有期徒刑1 年10月後，而於93年8 月28日縮短刑期執
    行完畢出獄，竟仍不知悔改，復各基於意圖為自己不法所有
    之犯意，分別於下述時間、地點，為下列竊盜行為：
  (一)於96年3 月20日凌晨1 時40分許，駕駛其岳父李明華（不知
    情）所有車號N3－7083號自用小貨車，前往甲○○所經營位
    於臺中市○區○○○路1212號采豐禮品社，趁該店2 樓窗戶
    未上鎖及未有人居住之機會，打開窗戶攀爬侵入該店後，竊
    取甲○○所有之電腦2 台、毛毯、睡袋、羊毛被、鍋類組、
    香皂組盒、POLO公文袋23個、二節式柺杖70支、茶葉禮盒50
    盒等物，得手後，並將之搬至上開自小貨車上載離現場，並
    於同年月24日載往臺中市○○路與復興路附近之跳蚤市場販
    售，得款花用殆盡。
  (二)於96年3 月31日凌晨2 時許，駕駛上開車號N3─7083號自用
    小貨車，前往甲○○所經營位於臺中市○區○○○路1212號
    采豐禮品社，利用該店2 樓窗戶未上鎖及未有人居住之機會
    ，打開窗戶攀爬進入該店後，開啟1 樓辦公桌抽屜搜索財物
    時，適為甲○○之子庚○○及時發覺而未能得逞，即愴惶駕
    駛上開車輛逃離現場。
  (三)於96年4 月19日9 時許，在臺中市○區○○路三段某處，趁
    丁○○未將其車號BW－3692號自小客車車門未上鎖，且鑰匙
    未拔除之際，竊取該車（丁○○所有放於車內之西瓜刀、瑞
    士刀、鐵撬各1 支、鐵鉗及螺絲起子各3 支），得手後，供
    其代步使用。
  (四)於96年4 月19日11時許，駕駛上開自用小客車，至己○○、
    乙○○、戊○○等人位於臺中市○區○○路4 段235 巷22號
    住處外，以置於上述自用小客車內，足以對人之生命及身體
    構成危險，客觀上可供兇器使用之鐵鉗、螺絲起子、瑞士刀
    等工具（已由丁○○領回），先破壞己○○、乙○○、戊○○等人住處之鐵窗後開門侵入，並破壞己○○、乙○○夫妻
    之房間門後，而竊取己○○所有之手錶27支、手機1 支、領
    帶夾1 個、玉珮項鍊1 條、黑色皮夾1 只，內有現金新臺幣
    （下同）及外幣共21,542.7元（其中現金新臺幣共計13,388
    元）、地契1 份等財物；乙○○所有之手機2 支、金項鍊6
    條、手鍊4 條、耳環1 付、戒指9 只、5 萬元等財物；戊○○所有之藍芽耳機1 支、手機1 支、讀卡機1 個、記憶卡3
    個、傳輸線2 條等財物（已由己○○、乙○○、戊○○等人
    領回），得手後，正欲離去時，適為葉進隆發覺而聯合鄰居
    共同將丙○○逮捕，並報警處理，並扣得上述工具、自用小
    客車及己○○等3 人失竊之財物。
二、案經戊○○訴由臺中縣警察局第三分局報告臺灣臺中地方法
    院檢察署檢察官偵查起訴。
    理    由
一、上揭事實，業據被告丙○○分別警詢、偵查中或於本院準備
    程序及審理時坦承不諱，核與告訴人戊○○、證人甲○○、
    庚○○、丁○○、己○○、乙○○、蔡明華分別於警詢及本
    院審理時所指訴（述）或證述之情節相符，並有錄影翻拍照
    片7 張、車籍作業系統－查詢認可資料2 紙、贓物認領保管
    單7 紙、臺中市警察局車輛協尋電腦輸入單2 紙、竊盜現場
    圖1 紙、現場照片11張及竊盜贓物照片30張附卷可佐，足認
    被告之自白核與事實相符，洵堪採信。是本案事證明確，被
    告上開犯行，均堪認定。
二、按刑法第321 條第1 項第3 款所謂「兇器」，其種類並無限
    制，凡客觀上足對人之生命、身體、安全構成威脅，具有危
    險性之兇器均屬之，且祇須行竊時攜帶此種具有危險性之兇
    器為已足，並不以攜帶之初有行兇之意圖為必要。（最高法
    院79年臺上字第5253號判例意旨參照）。本件被告用以破壞
    被害人己○○、乙○○及告訴人戊○○住處之鐵窗及房間門
    所使用之鐵鉗、螺絲起子、瑞士刀等工具，均為金屬材質，
    或為質地堅硬、或為刀刃銳利，客觀上分別可供敲擊及剌傷
    人體使用，顯為具有危險性之兇器無疑。而「門扇」專指分
    隔住宅或建築物內外之間之出入口大門而言，而所謂「其他
    安全設備」，指門戶牆垣以外，依通常觀念足認防盜之一切
    設備而言，如電網、門鎖、鐵窗、房間門及門鎖等是。次按
    ，刑法上之未遂犯，必須已著手於犯罪行為之實行而不遂，
    始能成立，刑法第25條第1 項規定甚明，同法第321 條之竊
    盜罪，為第321 條之加重條文，自係以竊取他人之物為其犯
    罪行為之實行，至於該條第1 項各款所列情形，不過為犯竊
    盜罪之加重條件，如僅著手於該項加重條件之行為而未著手
    搜取財物，仍不能以本條之竊盜未遂論（最高法院27年滬上
    字第54號判例足資參照）。
三、核被告丙○○就事實欄一、(一)所為，係犯刑法第321 條第1
    項第2 款之踰越安全設備竊盜罪；就事實欄一、(二)所為，係
    犯同法第321 條第2 項、第1 項第2 款之踰越安全設備竊盜
    未遂罪；就事實欄一、(三)所為，係犯同法第320 條第1 項之
    竊盜罪；就事實欄一、(四)所為，犯同法第321 條第1 項第2
    款、第3 款之攜帶兇器，毀越安全設備竊盜罪。被告對事實
    欄一、(二)之竊盜犯行，已著手於犯罪行為之實行而不遂，為
    未遂犯。被告為上開4 次竊盜犯行，犯意各別，行為互殊，
    應分論併罰。被告曾因違反槍砲彈藥刀械管制條例案件，經
    臺灣士林地方法院於86年1 月20日以85年度易字第2873號判
    處有期徒刑3 月確定；及違反懲治盜匪條例案件，經臺灣士
    林地方法院於86年6 月2 日以85年度訴字第1111號判處有期
    徒刑4 年確定，上開徒刑接續執行，並於88年7 月26日縮短
    刑期假釋出獄，嗣因於保護管束期間，再犯竊盜等案件，經
    臺灣基隆地方法院於90年6 月29日以89年度易字第344 號分
    別判處有期徒刑1 年6 月、4 月、3 月，應執行有期徒刑1
    年10月確定，並經法院撤銷上開假釋，入監續服殘刑1 年9
    月25日及上開有期徒刑1 年10月後，而於93年8 月28日縮短
    刑期執行完畢，有臺灣高等法院被告前案紀錄表及臺灣臺中
    地方法院檢察署刑案資料查註紀錄表各1 份在卷為憑，被告
    前受有期徒刑之執行完畢後，5 年以內再犯有期徒刑以上之
    罪，均為累犯，各應依刑法第47條第1 項之規定加重其刑。
    被告於96年3 月31日凌晨2 時許，已著手竊取被害人甲○○
    所經營釆豐禮品社內財物之實行而未得逞，為未遂犯，就其
    所犯此部分之犯行，依刑法第25條第2 項之規定減輕其刑，
    並依法先加後減之。爰審酌被告有上述前科，素行不佳，竟
    不憑自己勞力賺取生活所需，多次竊取他人所有之財物，危
    害民眾財產安全及社會治安非淺，迄今未與告訴人戊○○、
    被害人甲○○、丁○○、己○○、乙○○等人達成和解，賠
    償渠等所受之損失，及其事後坦承犯行態度良好等一切情狀
    ，分別量處如主文所示之刑。又被告為上述之犯行，犯罪時
    間均在96年4 月24日以前，所犯之罪核與中華民國96年罪犯
    減刑條例第2 條第1 項之規定相符，復無同條例第3 條第1
    項第15款之除外情事存在，對被告所犯上述之罪，均應依同
    條例第2 條第1 項第3 款規定減其刑期2 分之1 ，即如主文
    所示之減得之刑，並定其應執行之刑。
三、至於被告竊盜所取得之手錶27支、手機1 支、領帶夾1 個、
    玉珮項鍊1 條、黑色皮夾1 只，內有現金及外幣共21,542.7
     元 （其中現金新臺幣共計13,388元）、地契1 份、手機2
    支、金項鍊6 條、手鍊4 條、耳環1 付、戒指9 只、5 萬元
    、藍芽耳機1 支、手機1 支、讀卡機1 個、記憶卡3 個、傳
    輸線2 條等財物，分別係七告訴人戊○○、被害人己○○、
    乙○○等人失竊之財物；及被告用以竊盜被害人己○○等人
    使用之鐵鉗、螺絲起子、瑞士刀等工具，係屬被害人丁○○
    之所有，均應分別歸還予己○○等人，依法自不得宣告沒收
    ，附此敘明。
據上論斷，應依刑事訴訟法第273 條之1 第1 項、第299 條第1
項、刑法321 條第1 項第2 款、第3 款、第2 項、第320 條第1
項、第47條第1 項、第25條第2 項、第51條第5 款，刑法施行法
第1 項、第2 項前段，中華民國96年罪犯減刑條例第2 條第1 項
第3 款、第7 條、第10條第1 項，判決如主文。
中　　華　　民　　國　　96　　年　　9 　　月　　6 　　日
                        刑事第一庭   法  官  楊萬益
上正本證明與原本無異。
如不服本判決，應於收送達後10日內向本院提出上訴書狀（應敘
述具體理由並附繕本）。
上訴書狀如未敘述理由，應於上訴期間屆滿後20日內補提理由書
於本院。
                                     書記官  薛淑玲
中　　華　　民　　國　　96　　年　　9 　　月　　6 　　日
附錄論罪科刑法條
中華民國刑法第321條
（加重竊盜罪）
犯竊盜罪而有左列情形之一者，處 6 月以上、 5 年以下有期徒
刑：
一  於夜間侵入住宅或有人居住之建築物、船艦或隱匿其內而犯
    之者。
二  毀越門扇、牆垣或其他安全設備而犯之者。
三  攜帶兇器而犯之者。
四  結夥三人以上而犯之者。
五  乘火災、水災或其他災害之際而犯之者。
六  在車站或埠頭而犯之者。
前項之未遂犯罰之。
中華民國刑法第320條
（普通竊盜罪、竊佔罪）
意圖為自己或第三人不法之所有，而竊取他人之動產者，為竊盜
罪，處 5 年以下有期徒刑、拘役或 5 百元以下罰金。
意圖為自己或第三人不法之利益，而竊佔他人之不動產者，依前
項之規定處斷。
前二項之未遂犯罰之。
